【裁判字號】    98,交抗,2339
【裁判日期】    981023
【裁判案由】    違反道路交通管理處罰條例
【裁判全文】
臺灣高等法院交通事件裁定            98年度交抗字第2339號
抗  告  人
即受處分人  甲○○
上列抗告人因違反道路交通管理處罰條例案件，不服臺灣板橋地
方法院中華民國98年9月4日所為裁定（98年度交聲字第1873號）
，提起抗告，本院裁定如下：
    主  文
抗告駁回。
    理  由
一、按汽機車駕駛人行經有燈光號誌管制之交岔路口闖紅燈者，
    處新臺幣（下同）1,800元以上5,400元以下罰鍰，並記違規
    點數3點，道路交通管理處罰條例第3條第8款、第53條第1項
    、第63條第1項第3款分別定有明文。
二、原裁定意旨略以：抗告人即受處分人甲○○於民國97年7 月
    22日10時35分許，駕駛車牌號碼RZA-409 號輕型機車，行經
    臺北縣板橋市○○路○ 段24號前，因駕車行經燈光號誌管制
    之交岔路口闖紅燈，經台北縣政府警察局海山分局江翠派出
    所警員阮龍中到庭證述，因認受處分人之違規行為明確。原
    處分機關援引首揭規定，裁處受處分人4,500 元罰鍰，並記
    違規點數3 點，於法並無不合，其異議無理由，而予駁回等
    語。
三、抗告意旨略以：受處分人由文化路右轉至民生路三段後，因
    檢查是否攜帶電池之故，先停至全家便利商店騎樓，復行駛
    出，並未有擅闖紅燈之行為，且受處分人遭警方攔下，即以
    此抗辯而拒簽紅單，另由衛星空照圖觀察可知，全家便利商
    店係位於民生路三段靠右內縮處，實難排除因地理位置致警
    員誤認之可能性，又受處分人上下班經過民生路三段已4 年
    餘，知悉警方經常於該路段取締紅燈右轉之違規行為，受處
    分人無甘冒被開罰單之危險，而擅闖紅燈之必要，爰提起抗
    告，請求撤銷原裁定云云。
四、經查，受處分人駕駛上開機車，於上揭時、地，因闖越紅燈
    ，業據舉發員警阮龍中於原審證稱：其當時在板橋市○○路
    ○段24號前執行勤務時，看到受處分人闖越紅燈，當時紅燈
    已亮起約有10秒鐘左右，因該岔路有直行車及岔路方向號誌
    ，故可容易觀察出車輛有無闖紅燈。其當時所處位置看不到
    異議人所述之便利商店，其是看到異議人由叉路駛進民生路
    等語（見原審卷第15頁反面、第16頁），其對受處分人駕駛
    輕型機車闖紅燈，違規行為舉發過程之證述，明確而完整，
    復有其提出標註「道路交通事故現場圖」之現場圖及標註「
    台北縣政府警察局海山分局江翠派出所交通申訴照片表」之
    現場照片作為佐證，顯見阮龍中對舉發當時之記憶深刻。參
    以阮龍中身為執行交通勤務警察，關於取締駕駛交通違規，
    受有專業訓練，在無其他足認其存有干擾因素之情形下，當
    可排除其因目視而誤認之可能，復查其與受處分人互不相識
    ，衡情亦無甘冒偽證罪責而設詞構陷受處分人之理。是受處
    分人以地理位置及無甘冒被取締之風險違規等理由，質疑員
    警之證述內容，尚不足以推翻阮龍中證述之可信性，受處分
    人之辯詞，並不可採。
五、綜上所述，受處分人確有駕駛機車於上揭時、地闖紅燈之違
    規，堪以認定，原審維持原處分，依道路交通管理處罰條例
    第53條第1項、第63條第1項第3款規定，裁罰受處分人罰鍰
    4,500元並記違規點數3點，其認事用法，均無不合。受處分
    人復執陳詞提起抗告，為無理由，應予駁回。
據上論結，應依道路交通管理處罰條例第89條，道路交通案件處
理辦法第26條，刑事訴訟法第412條，裁定如主文。
中    華    民    國    98    年    10    月    23    日
                  刑事第二十一庭審判長法  官  蔡聰明
                                      法  官  許永煌
                                      法  官  趙文卿
以上正本證明與原本無異。
不得再抗告。
                                      書記官  葉金發
中    華    民    國    98    年    10    月    26    日


司法院資訊處製作；財團法人民間司法改革基金會備份。
